【裁判字號】    98,交易,320
【裁判日期】    980825
【裁判案由】    公共危險
【裁判全文】
臺灣板橋地方法院刑事判決             98年度交易字第320號
公  訴  人  臺灣板橋地方法院檢察署檢察官
被      告  甲○○
上列被告因公共危險等案件，經檢察官提起公訴（98年度偵字第
13144 號），被告等於本院準備程序進行中，就被訴犯罪事實為
有罪之陳述，本院告知簡式審判程序之旨，並聽取其等與公訴人
之意見後，經合議庭裁定由受命法官獨任進行簡式審判程序審理
後，判決如下：
   主  文
甲○○服用酒類，不能安全駕駛動力交通工具而駕駛，累犯，處
有期徒刑陸月，如易科罰金以新臺幣壹仟元折算壹日。
   事  實
一、甲○○前於民國96年間因公共危險案件，經本院以98年度交
    簡字第2260號刑事簡易判決處有期徒刑6 月，且得易科罰金
    確定（惟尚未執行）；又於97年間因酒後駕車案件，經臺灣
    高雄地方法院（下稱高雄地院）以97年度審交簡字第3386號
    刑事判決有期徒刑5 月，且得易科罰金確定，並於98年2 月
    20 日 易科罰金執行完畢（於本案構成累犯）。
二、詎其仍不知悔改，於同年5 月5 日晚上6 時30分許，在臺北
    縣樹林市○○路交通部公路總局臺北區監理所附近某便利商
    店飲酒後，已不能安全駕駛動力交通工具，竟仍於同日晚上
    7 時30分許，駕駛車牌號碼7C－5836號自用小客車自上址附
    近出發，欲返回臺北縣土城市○○路○ 段410 巷20號住處，
    嗣於同日晚上8 時5 分許，沿臺北縣土城市○○路○段往三
    峽方向行駛，行經臺北縣土城市○○路○ 段386 巷口之際，
    原應注意汽車駕駛人酒後注意力、操控能力減弱而不得駕駛
    ，而依當時路面鋪設柏油、乾燥、無缺陷，且道路無障礙物
    ，視距良好，竟疏未注意及此，適有同向由乙○○所騎乘車
    牌號碼PD9-666 號普通重型機車行駛在該路之慢車道，其不
    慎從後方追撞乙○○所騎乘之前開機車，致乙○○人車倒地
    ，並受有膝蓋及手部等多處擦傷之傷害（過失傷害部分未據
    告訴），迨於同日晚上9 時13分許，經警到場對其施以呼氣
    酒精濃度測試，測得其呼氣酒精濃度高達每公升1.03毫克，
    始查悉上情。
三、案經臺北縣政府警察局土城分局報請臺灣板橋地方法院檢察
    署檢察官偵查起訴。
    理  由
壹、程序方面：本件被告甲○○所犯係死刑、無期徒刑、最輕本
    刑3 年以上有期徒刑以外之罪，其於準備程序就前揭被訴事
    實為有罪之陳述，經法官告知簡式審判程序之旨，並聽取其
    與公訴人之意見後，本院認無不得或不宜改依簡式審判程序
    進行之處，爰依刑事訴訟法第273 條之1 第1 項、第284 條
    之1 之規定，由本院合議庭裁定本件由受命法官獨任進行簡
    式審判程序，合先敘明。
貳、實體方面：
一、訊據被告甲○○於上開時、地，於飲酒後已不能安全駕駛動
    力交通工具而仍騎乘該機車，致發生本件車禍乙節，業據被
    告甲○○於本院訊問時坦承不諱，並有道路交通事故現場圖
    、道路交通事故調查報告表(一)、(二)各1 份、交通事故現場照
    片共16張、酒精測定紀錄表、汽機車駕駛人酒後生理協調平
    衡檢測紀錄表、刑法第185 條之3 案件測試觀察紀錄表、臺
    北縣政府警察局98年5 月5 日北縣警交大字第C00000000 號
    舉發違反道路交通管理事件通知單各1 紙（詳見偵查卷第6
    至7 、8 至9 、18至25、27、30、31、32頁）在卷可稽。是
    被告上開自白核與事實相符，堪以採信。故被告酒後駕車之
    事實，足以認定屬實。則本案事證已臻明確，被告犯行洵堪
    認定，應依法論科。
二、核被告所為，係犯刑法第185 條之3 不能安全駕駛動力交通
    工具而駕駛罪。再查，被告前因公共危險案件，經高雄地院
    以97年度審交簡字第3386號判決有期徒刑5 月確定，並於98
    年2 月20日易科罰金執行完畢，此有臺灣高等法院被告前案
    紀錄表1 份在卷可證，是其於受有期徒刑執行完畢後5 年內
    故意再犯有期徒刑以上之本罪，為累犯，應依刑法第47條第
    1 項之規定，加重其刑。爰審酌被告有事實欄一所示之前科
    紀錄，此有上開判決書及記錄表可證，其明知酒後駕車對一
    般往來之公眾及駕駛人自身皆具有高度危險性，猶於飲酒酒
    後，已處於不能安全駕駛動力交通工具之狀態仍駕駛小客車
    ，並與他車發生車禍致他人受傷，對行車安全已生危害，且
    此次吐氣所含之酒精濃度測試達每公升1.03毫克，兼衡業與
    被害人乙○○達成和解，賠償被害人乙○○新臺幣22,000元
    ，並獲得被害人乙○○宥恕，此有臺北縣土城市調解委員會
    調解書1 紙（詳見偵查卷第46頁）在卷供參，且其於案發後
    主動前往醫療院所接受戒除酒癮治療，此據被告供述在卷（
    詳見本院卷第27頁），並有天主教耕莘醫院醫療費用收據2
    紙及藥袋2 只可證，足見被告犯後確有悔過之意，且犯後坦
    承犯行之態度，以及檢察官具體求處有期徒刑7 月，尚嫌過
    重等一切情狀，量處如主文所示之刑，並諭知易科罰金之折
    算標準，以資懲儆。
據上論斷，應依刑事訴訟法第299 條第1 項前段、第273 條之1
第1 項，刑法第185 條之3 、第47條第1 項、第41條第1 項前段
，刑法施行法第1 條之1 ，判決如主文。
本案經檢察官江祐丞到庭執行職務。
中    華    民    國    98    年    8     月    25    日
                        交通法庭法  官  饒金鳳
以上正本證明與原本無異。
如不服本判決應於送達後10日內向本院提出上訴狀。
                                書記官  王春森
中    華    民    國    98    年    8     月    25    日
附錄本案論罪科刑法條全文：
中華民國刑法第185  條之3 ：
服用毒品、麻醉藥品、酒類或其他相類之物，不能安全駕駛動力
交通工具而駕駛者，處1 年以下有期徒刑、拘役或科或併科15萬
元以下罰金。


司法院資訊處製作；財團法人民間司法改革基金會備份。
